臺灣嘉義地方法院刑事判決
111年度交簡上字第23號
上  訴  人  
即  被  告  林福來


輔  佐  人  
即被告之女  林玫君


上列上訴人即被告因過失傷害案件，不服本院嘉義簡易庭111年
度嘉交簡字第36號中華民國111年1月28日第一審判決（臺灣嘉義
地方檢察署檢察官聲請簡易判決處刑案號：110年度調偵字第594
號），提起上訴，本院合議庭為第二審判決如下：
    主  文
上訴駁回。
林福來緩刑貳年。
    犯罪事實及理由
一、本案經本院審理結果，認第一審以被告林福來犯刑法第284
    條前段之過失傷害罪，判處有期徒刑5月，如易科罰金，以
    新臺幣（下同）1,000元折算1日，其認事用法及量刑均無不
    當，應予維持，並引用附件第一審刑事簡易判決書記載之事
    實及理由。證據並補充：被告於本院審理時之自白（本院卷
    44頁、106頁）、本院調解筆錄影本1份、本院辦理刑事案件
    電話記錄查詢表1紙（本院卷92至93頁、111頁）。
二、關於刑之量定，係實體法上賦予法院得為自由裁量之事項，
    倘法院未有逾越法律所規定之範圍，或濫用其權限，即不得
    任意指摘為違法。原審審酌：㈠本件被告為肇事原因，告訴
    人江欣宸無肇事因素；㈡告訴人受傷之部位及傷勢程度；㈢因
    被告陳稱對告訴人所提出關於賠償金額之和解條件無法負擔
    ，致雙方於原審未能成立和解；㈣檢察官請求從重量刑等一
    切情狀，因而量處被告有期徒刑5月，如易科罰金，以1,000
    元折算1日之刑。經核原審認事用法，並無不合，且已就科
    刑時應審酌及注意之事項詳加考量且敘明理由，並未逾越法
    定刑度，復未濫用自由裁量之權限，所為量刑亦無不當或違
    法，且無輕重失衡之情形，應予維持。被告上訴請求從輕量
    刑，尚屬無據，應予駁回。
三、查被告未有犯罪前科，此有臺灣高等法院被告前案紀錄表在
    卷可佐。爰審酌被告坦承犯行，並於民國111年6月9日與告
    訴人以280萬元（不含強制險）達成和解，現已履行和解條
    件，此有本院調解筆錄影本1份、本院辦理刑事案件電話記
    錄查詢表1紙在卷可憑（本院卷92至93頁、111頁），堪認被
    告顯有悔意，經此偵、審教訓後，已知所警惕，信無再犯之
    虞。再審酌告訴人亦到庭同意給予被告緩刑之機會（本院卷
    109頁），故認原判決所宣告之刑，以暫不執行為適當。爰
    依刑法第74條第1項第1款規定，諭知緩刑2年，以勵自新。
據上論斷，應依刑事訴訟法第455條之1第1項、第3項、第368條
、第373條，刑法第74條第1項第1款，判決如主文。
本案經檢察官張建強聲請簡易判決處刑、檢察官葉美菁到庭執行
職務
中　　華　　民　　國　　111 　年　　7 　　月　　14　　日
                  刑事第三庭    審判長法  官  吳育霖
                                      法  官  方宣恩
                                      法  官  張佐榕
以上正本證明與原本無異。
本件不得上訴。
中　　華　　民　　國　　111 　年　　7 　　月　　14　　日
                                      書記官　連彩婷
　　　　　　　　　　　　　　　　　　　
附件：本院111年度嘉交簡字第36號判決
　　　
臺灣嘉義地方法院刑事簡易判決
111年度嘉交簡字第36號
聲  請  人  臺灣嘉義地方檢察署檢察官
被      告  林福來
上列被告因過失傷害案件，經檢察官聲請以簡易判決處刑（110
年度調偵字第594號），本院判決如下：
    主  文
林福來犯過失傷害罪，處有期徒刑伍月，如易科罰金，以新臺幣
壹仟元折算壹日。
    犯 罪 事 實 及 理 由
一、本件犯罪事實及證據，除檢察官聲請簡易判決處刑書犯罪事
    實一第13行「左側髖骨」應予更正為「左側顴骨」外，餘均
    引用檢察官聲請簡易判決處刑書之記載（詳附件）。
二、核被告所為，係犯刑法第284條前段之過失傷害罪。被告肇
    事後，於員警據報前往現場處理時在場，當場承認為肇事人
    等情，有嘉義市政府警察局道路交通事故肇事人自首情形紀
    錄表1份在卷可參（見警卷第14頁），爰依刑法第62條前段
    之規定減輕其刑。爰審酌：（一）本件被告為肇事原因，告
    訴人無肇事因素。（二）告訴人受傷之部位及傷勢程度。（
    三）因被告陳稱對告訴人所提出關於賠償金額之和解條件無
    法負擔，致雙方未能成立和解。（四）檢察官請求從重量刑
    等一切情狀，量處如主文所示之刑，並諭知易科罰金之折算
    標準。
四、依刑事訴訟法第449條第1項前段、第454條第2項，刑法第28
    4條前段、第41條第1項前段、第62條前段，刑法施行法第1
    條之1第1項，逕以簡易判決處刑如主文。
五、如不服本判決，得於收受判決後20日內，向本院提出上訴狀
    （應附繕本）。
中　　華　　民　　國　　111 　年　　1 　　月　　28　　日
                    嘉義簡易庭  法  官  凃啟夫
上列正本證明與原本無異。
如不服本判決，應於判決送達後20日內向本院提出上訴狀（應附
繕本）。告訴人或被害人如對於本判決不服者，應具備理由請求
檢察官上訴，其上訴期間之計算係以檢察官收受判決正本之日期
為準。　　　　　　　　　
中　　華　　民　　國　　111 　年　　1 　　月　　28　　日
                                書記官  李宗軒
　
附錄本判決論罪法條：
刑法第284條
中華民國刑法第284條
因過失傷害人者，處 1 年以下有期徒刑、拘役或 10 萬元以下
罰金；致重傷者，處 3 年以下有期徒刑、拘役或 30 萬元以下
罰金。

附件：
臺灣嘉義地方檢察署檢察官聲請簡易判決處刑書
110年度調偵字第594號
　　被　　　告　林福來　男　
上列被告因過失傷害案件，業經偵查終結，認宜以簡易判決處刑
，茲將犯罪事實及證據並所犯法條分敘如下：
　　　　犯罪事實
一、林福來於民國110年1月18日22時37分許，駕駛車牌號碼0000
    -00號自用小客車，沿嘉義市東區（以下路名省略市、區）
    新生路由東往西方向行駛，行經新生路與忠孝路由南往北方
    向慢車道之交岔路口時，其行向燈光號誌為紅燈，且適有江
    欣宸駕駛車牌號碼000-0000號普通重型機車，沿忠孝路慢車
    道由南往北方向駛來。此時林福來依道路交通安全規則第10
    2條第1項第1款、道路交通標誌標線號誌設置規則第206條第
    5款第1目之規定，本應注意汽車行駛至交岔路口應遵守燈光
    號誌，且車輛面對圓形紅燈表示禁止通行，不得超越停止線
    或進入路口，且依當時情形並無不能注意之情事，竟仍疏未
    注意，貿然闖紅燈欲穿越上開交岔路口，兩車因而發生碰撞
    ，致江欣宸人車倒地，並受有右側髖臼粉碎性骨折合併髖關
    節後側脫臼合併出血性休克、右側股骨幹骨折、左側髖骨骨
    折、右側橈骨遠端骨折、右膝後十字韌帶損傷、右臉瞼撕裂
    傷等傷害之傷害。林福來肇事後，於員警到場處理時，旋即
    表明自己為肇事人而自首主動接受裁判。
二、案經江欣宸告訴暨嘉義市政府警察局第二分局報告偵辦。　
　　　　證據並所犯法條
一、證據部分：
  ㈠被告林福來於警方製作談話紀錄表時先辯稱：我駕車行經案
    發路口遇號誌綠燈，我看左右無來車，繼續直行欲通過路口
    時突然發生碰撞等語，嗣於警方製作調查筆錄時又改稱：我
    沿新生路由東往西方向行駛，於通過案發路口前號誌為黃燈
    ，我繼續直行欲通過路口，但於進入忠孝路慢車道路口三分
    之一處時，號誌轉為紅燈，因當時我後方有車輛，無法倒退
    回去，我才繼續直行欲通過路口到忠孝路快慢車道分隔島缺
    口停等等語，然經檢視現場監視錄影畫面，顯示案發前，忠
    孝路由南往北方向慢車道之行人穿越道號誌為綠燈，可推知
    當時忠孝路由南往北方向慢車道之路口號誌亦為綠燈，反之
    新生路由東往西方向車道之號誌應為紅燈，而於上述行人穿
    越道號誌仍為綠燈、倒數計時器顯示尚有2秒時，被告車輛
    即沿新生路由東往西方向駛入案發路口，並在行人穿越道號
    誌仍為綠燈、倒數計時器顯示尚有1秒時，被告車輛即與告
    訴人機車發生碰撞，之後行人穿越道號誌始轉為紅燈，過程
    中被告並無先在路口處停等、再開之情形，有該監視錄影畫
    面光碟、截圖在卷可參，顯示被告應是闖紅燈肇事，其前開
    辯詞顯不屬實。
  ㈡嗣於偵訊中，被告原仍辯稱：「我當時看到紅燈，車子已經
    在慢車道，我後面還有車，沒辦法倒退，所以我就往前要道
    中間，就是忠孝路慢車道再過去那邊，我正要起步，就碰一
    聲」、「當時我看對方來的方向，就是忠孝路慢車道，有停
    4、5台機車，我想說我停在路中間危險，才往前開」等語，
    然經檢察官告知監視錄影畫面內容後，被告始改口供稱：我
    穿越停止線時燈號是紅燈，我沒有注意等語。
  ㈢又上述犯罪事實，業經證人即告訴人江欣宸於警詢及偵訊時
    證述明確，並有戴德森醫療財團法人嘉義基督教醫院診斷證
    明書、道路交通事故現場圖、道路交通事故調查報告表㈠㈡、
    現場監視錄影光碟、錄影畫面翻拍照片、現場及車損照片等
    證據資料在卷可稽，本案經送由交通部公路總局車輛行車事
    故鑑定委員會實施鑑定後，亦認為被告駕駛自用小客車，夜
    間行經行車管制號誌路口，未依號誌指示（闖紅燈）行駛，
    為肇事原因，告訴人無肇事因素等語，此有鑑定意見書附卷
    可參，是被告犯嫌堪予認定。
二、論罪科刑部分：
  ㈠核被告所為，係犯刑法第284條前段之過失傷害罪嫌。又被告
    於警員到場處理時，表明自己為肇事人而接受調查裁判等情
    ，有嘉義市政府警察局道路交通事故肇事人自首情形紀錄表
    1紙在卷足憑，已合於自首之規定，請審酌依刑法第62條前
    段之規定減輕其刑。
  ㈡本案被告因闖紅燈肇事，而告訴人並無肇事原因，故被告對
    於告訴人所受傷害應負全部責任，且告訴人因此受有全身多
    處骨折、休克等傷害，傷勢甚重，被告於犯後還先謊稱自己
    行向號誌是綠燈，復改稱是於黃燈時穿越路口、遇紅燈後在
    路口停下，再起步時始發生碰撞云云，惟均與實情不符，被
    告甚而藉此對告訴人提出過失傷害罪之告訴，堪認被告犯後
    態度不佳，而有從重量刑、以儆效尤之必要，請審酌上情，
    對被告量處適當之刑。
三、告訴人亦涉過失傷害犯行，惟因罪嫌不足，另為不起訴處分
    ，併此敘明。
四、依刑事訴訟法第451條第1項聲請逕以簡易判決處刑。
　　此　　致
臺灣嘉義地方法院
中　　華　　民　　國　 111　　年　　1 　　月　　3 　　日
　　　　　　　　　　　　　　　檢　察　官　張建強
上正本證明與原本無異。
中　　華　　民　　國　 111　　年　　1 　　月　　7 　　日
　　　　　　　　　　　　　　　書  記  官  陳依婷